【裁判字號】    99,訴,1806
【裁判日期】    991129
【裁判案由】    毒品危害防制條例
【裁判全文】
臺灣臺北地方法院刑事判決              99年度訴字第1806號
公  訴  人  臺灣臺北地方法院檢察署檢察官
被      告  蔡善慈原名李舒珮.
上列被告因毒品危害防制條例案件，經檢察官提起公訴（99年度
毒偵字第3271號），於本院準備程序進行中，被告先就被訴事實
為有罪之陳述，經合議庭裁定由受命法官獨任進行簡式審判程序
，判決如下：
    主  文
蔡善慈施用第一級毒品，處有期徒刑捌月；又施用第二級毒品，
處有期徒刑伍月。應執行有期徒刑壹年。
    事  實
一、蔡善慈（原名李舒珮、李善慈）曾因施用毒品案件，經臺灣
    桃園地方法院98年度毒聲字第1309號裁定送觀察、勒戒後，
    因認無繼續施用毒品之傾向，於民國96年3 月2 日執行完畢
    釋放出所，並於同年月6 日經臺灣桃園地方法院檢察署檢察
    官以96年度毒偵緝字第41號為不起訴處分確定；復於上開觀
    察勒戒執行完畢釋放後5 年內之97年8 月9 日，再犯施用第
    二級毒品案件，經臺灣板橋地方法院97年度簡字第10747 號
    刑事簡易判決判處有期徒刑2 月確定，又於97年12月2 日犯
    施用第一級毒品、第二級毒品等案件，經臺灣板橋地方法院
    98年度訴字第286 號刑事判決判處有期徒刑7 月、4 月確定
    ，嗣經臺灣板橋地方法院99年度聲字第1140號裁定此3 罪應
    合併執行有期徒刑10月，惟蔡善慈未依檢察官傳喚到案執行
    ，而經通緝在案（嗣於99年6 月30日緝獲，現在臺灣桃園女
    子監獄執行中，不構成累犯）。詎蔡善慈猶不知戒除毒癮，
    復分別基於施用第一級毒品及第二級毒品之犯意，於99年6
    月30日上午某時，在臺北市○○區○○街42巷20號4 樓之1
    住處內，以捲煙吸食方式，施用第一級毒品海洛因1 次；又
    於同日上午某時，在相同住處，以玻璃球點火燒烤吸食煙霧
    之方式，施用第二級毒品安非他命1 次。嗣於同日下午1 時
    14分許，在臺北市大安區○○○路○ 段133 巷13號前，因前
    案通緝為警當場逮捕，經其同意採尿後，送驗呈嗎啡、甲基
    安非他命及安非他命之陽性反應，因而查悉上情。
二、案經臺北市政府警察局大安分局移請臺灣臺北地方法院檢察
    署檢察官偵查起訴，於本院準備程序進行中，蔡善慈先就被
    訴事實為有罪之陳述，經合議庭裁定由受命法官獨任進行簡
    式審判程序。
    理  由
一、上開犯罪事實，訊據被告蔡善慈向本院坦承不諱（見本院卷
    第27頁反面、第29頁），而被告為警查獲時所採集之尿液，
    經送臺灣尖端先進生技醫藥股份有限公司以氣相層析質譜儀
    分析法鑑驗結果，呈嗎啡、甲基安非他命及安非他命陽性反
    應，此有該公司出具之濫用藥物檢驗報告附卷可考（見偵查
    卷第32頁），按尿液毒品檢驗如以免疫分析法篩驗，有可能
    因藥品交叉反應而在尿液中產生偽陽性之毒品反應，但若以
    氣相層析質譜儀分析法確認，則可完全排除偽陽性反應，為
    法務部調查局第六處87年9 月22日發技(1)字第87071491號
    函所揭示見解。因此，被告任意性之自白，有前揭證據足資
    佐證，堪認與事實相符，可以採信。又查，被告曾因施用毒
    品案件，經臺灣桃園地方法院98年度毒聲字第1309號裁定送
    觀察、勒戒後，因認無繼續施用毒品之傾向，於96年3 月2
    日執行完畢釋放出所，並於同年月6 日經臺灣桃園地方法院
    檢察署檢察官以96年度毒偵緝字第41號為不起訴處分確定等
    情，有臺灣高等法院被告前案紀錄表在卷可參（見本院卷第
    3 至24頁），是本案被告於前次觀察、勒戒執行完畢釋放後
    5 年內，再犯本案施用毒品2 罪，依毒品危害防制條例第20
    條第3 項之規定，無庸再送觀察勒戒或強制戒治，均應逕科
    以刑罰處罰。綜上，本案事證明確，被告施用海洛因、安非
    他命之犯行，堪以認定，應予依法論罪科刑。
二、核被告所為，係犯毒品危害防制條例第10條第1 項施用第一
    級毒品罪及同條第2 項施用第二級毒品罪。被告以捲煙方式
    施用海洛因、以玻璃球燒烤方式施用安非他命，行為互異，
    犯意個別，應予分論併罰。爰審酌：(一)被告明知毒品戕害身
    心，且有危害社會治安之虞，竟仍於同日上午，施用第一級
    毒品及第一級毒品，且承前所述，被告曾因施用毒品案件經
    觀察勒戒執行完畢釋放後，仍於5 年內再犯施用毒品之罪，
    經臺灣板橋地方法院98年度訴字第286 號刑事判決判處有期
    徒刑7 月、4 月確定，嗣經臺灣板橋地方法院99年度聲字第
    1140號裁定此3 罪應合併執行有期徒刑10月，惟被告未依檢
    察官傳喚到案執行，而經通緝在案（嗣於99年6 月30日緝獲
    ，現在臺灣桃園女子監獄執行中，不構成累犯）等情，亦有
    前揭臺灣高等法院被告前案紀錄表附卷足徵（見本院卷第3
    至24頁），顯見被告一再犯施用毒品之罪，毫無悔悟；(二)惟
    念被告年紀猶輕，且犯罪後，坦白認罪，態度良好等一切情
    狀，認為檢察官求刑適當（見本院卷第29頁），爰量處如主
    文所示之刑，並合併定應執行之刑，以示懲儆。
據上論斷，應依刑事訴訟法第273 條之1 第1 項、第299 條第1
項前段，毒品危害防制條例第10條第1 項、第2 項，刑法第11條
前段、第51條第5 款，判決如主文。
本案經檢察官葉芳秀到庭執行職務。
中    華    民    國    99    年    11    月    29    日
                  刑事第六庭  法  官  林晏如
上正本與原本無異。
如不服本判決，應於判決送達後10日內，向本院提出上訴狀。
                              書記官  楊盈茹
中    華    民    國    99    年    12    月    2     日
附錄本案論罪科刑法條全文：
毒品危害防制條例第10條
施用第一級毒品者，處 6 月以上 5 年以下有期徒刑。
施用第二級毒品者，處 3 年以下有期徒刑。

司法院資訊處製作；財團法人民間司法改革基金會備份。
